臺灣高雄地方法院刑事判決　　　　　　 100年度易字第1674號
公　訴　人　臺灣高雄地方法院檢察署檢察官
被　　　告　黃文勇
上列被告因竊盜案件，經檢察官提起公訴（100年度偵字第21229
號），本院判決如下：
    主  文
黃文勇竊盜，累犯，處有期徒刑拾月。
    事  實
一、黃文勇前因施用毒品案件，經本院以98年度審簡字第3191號
    判決判處有期徒刑4月確定，於民國99年1月4日易科罰金執
    行完畢，猶不知悔改。明知所持有之廠牌馬自達牌、車身號
    碼42F04945E、引擎號碼00000000E之權利車（下稱系爭馬自
    達自小客車），業於98年7月9日以其所經營「和泰車庫」之
    名義，以新臺幣（下同）9萬元之代價，售予李當成，並交
    付予李當成管領使用，竟意圖為自己不法之所有，基於竊盜
    之犯意，於99年5月間某日，以委請不知情之不詳姓名之成
    年拖吊業者，於同年7月底某日，在高雄市○○區○○路某
    處，拖回系爭馬自達自小客車之方法，竊取系爭馬自達自小
    客車得逞。嗣李當成於100年3月10日下午3時許，在高雄市
    ○○區○○路88號前發現系爭馬自達自小客車行蹤，並通報
    警員到場處理，始循線查悉上情。
二、案經李當成訴由高雄市政府警察局林園分局報告臺灣高雄地
    方法院檢察署檢察官偵查起訴。
    理  由
一、按被告以外之人於審判外之陳述，雖不符刑事訴訟法第159
    條之1至之4等4條之規定，而經當事人於審判程序同意作為
    證據，法院審酌該言詞陳述或書面陳述作成時之情況，認為
    適當者，亦得為證據；又當事人、代理人或辯護人於法院調
    查證據時，知有刑事訴訟法第159條第1項不得為證據之情形
    ，而未於言詞辯論終結前聲明異議者，視為有前項之同意，
    同法第159條之5定有明文。本案下列所引用之供述及非供述
    證據，業經本院依法踐行調查證據程序，公訴人、被告均不
    爭執各該證據之證據能力，且迄本院言詞辯論終結前未就上
    開證據之證據能力聲明異議，又查無依法應排除其證據能力
    之情形，是後述所引用證據之證據能力均無疑義，依法自有
    證據能力，均得作為本案證據，先予敘明。
二、訊據被告固坦承於99年5月間某日，委請不知情之拖吊業者
    ，於同年7月底某日，在高雄市○○區○○路某處，拖回系
    爭馬自達自小客車等情，惟矢口否認有何竊盜犯行，辯稱：
    伊並不知拖吊前該車仍在李當成持有管領中云云。經查：
  (一)被告於99年5月間某日，委請不知情之不詳姓名之成年拖吊
    業者，於同年7月底某日，在高雄市○○區○○路某處，拖
    回系爭馬自達自小客車等情，業據被告坦承不諱（見本院審
    易字卷第48頁背面至第49頁正面、第51頁背面至第52頁正面
    ），核與證人即告訴人李當成於警詢及偵查中（見警卷第15
    頁至第17頁、偵卷第23頁至第24頁）、證人劉宇翰於警詢（
    見警卷第4頁至第7頁背面）、證人許麗香於警詢、偵查中及
    本院審理時（見警卷第18頁至第19頁、偵卷第24頁至第25頁
    、本院易字卷第45頁正面至第46頁正面）之證述相符，並有
    扣得系爭馬自達自小客車之高雄市政府警察局林園分局林園
    派出所扣押筆錄、扣押物品目錄表、扣押物品收據（見警卷
    第20頁至第23頁）、98年7月9日系爭馬自達自小客車讓渡書
    （見警卷第24頁）、系爭馬自達自小客車之高雄市當鋪商業
    同業公會98年2月13日高市當證字第00434 5號流當證明書（
    見警卷第25頁）、系爭馬自達自小客車之照片6張（見警卷
    第26頁至第28頁）、系爭馬自達自小客車之車輛詳細資料（
    見警卷第32頁）可證，足以認定。
  (二)被告明知系爭馬自達自小客車業於98年7月9日以其所經營「
    和泰車庫」之名義，以9萬元之代價，售予李當成，並交付
    予李當成管領使用之事實，業據證人即告訴人李當成於警詢
    及偵查中均陳稱：伊在98年7月9日去和泰車庫買系爭馬自達
    自小客車，當時是許麗香與伊接洽，9萬元也是直接交付許
    麗香，當天伊就把車開回去，被告均知情等語（見警卷第15
    頁至第17頁、偵卷第23頁至第24頁）、證人許麗香於本院審
    理時證稱：系爭馬自達自小客車於98年7月9日車子賣給李當
    成，是伊與被告一起決定的，價格是由被告決定的等語（見
    本院易字卷第45頁正面至第46頁正面）；於偵查中證稱：系
    爭馬自達自小客車於98年7月9日以和泰車庫賣給李當成之時
    ，伊與被告是夫妻，被告是和泰車庫的老闆，伊是老闆娘，
    該次是由伊與李當成簽讓渡書並收9萬元，被告當時也在，
    價格是經過被告同意的等語（見偵卷第24頁），並有98年7
    月9日系爭馬自達自小客車讓渡書（見警卷第24頁）、系爭
    馬自達自小客車之高雄市當鋪商業同業公會98年2月13日高
    市當證字第004345號流當證明書（見警卷第25頁）、系爭馬
    自達自小客車之照片6張（見警卷第26頁至第28頁）、系爭
    馬自達自小客車之車輛詳細資料（見警卷第32頁）可證，應
    可認定。
  (三)被告既明知系爭馬自達自小客車業於98年7月9日以其所經營
    「和泰車庫」之名義，以9萬元之代價，售予李當成，並交
    付予李當成管領使用，而仍委請不知情之不詳姓名之成年拖
    吊業者，於同年7月底某日，在高雄市○○區○○路某處，
    拖回系爭馬自達自小客車，可見被告係基於意圖為自己不法
    之所有之竊盜犯意，以委請不知情之不詳姓名之成年拖吊業
    者，於上揭時地拖回系爭馬自達自小客車之方法，竊取系爭
    馬自達自小客車。
  (四)被告雖辯稱：系爭馬自達自小客車係由其前配偶許麗香於98
    年10月5日讓渡予名鋒公司，伊以為該車業經買回，而是伊
    所有或是名鋒公司所有，才請拖吊業者拖吊回來云云，並提
    出98年10月5日廢汽機車讓渡書影本1份為證。惟查：證人許
    麗香於本院審理時證稱：出售系爭馬自達自小客車是權利車
    予李當成之時，並未掛原車牌，而掛ZX3165車牌，至於伊雖
    又在98年10月5日依被告之指示書寫讓渡書，將廠牌裕隆、
    車牌ZX3165之車輛讓渡給名峰公司，但該「廠牌裕隆、車牌
    ZX3165」車輛，並非「系爭馬自達自小客車」，因為權利車
    是有欠銀行錢之車輛，不可能懸掛原本車牌，所以買賣權利
    車時，是以車身號碼為準等語（見本院易字卷第46頁正面）
    明確。且被告所提出之98年10月5日廢汽機車讓渡書載明：
    「廠牌：裕隆。牌照：ZX3165。引擎/車身號碼：42T-04945
    E」等字（見本院審易字卷第41頁）；而98年7月9日讓渡予
    李當成之汽車讓渡書則載明：「2005年份馬自達廠牌…車牌
    照ZX-3165號…車身號碼42F04945E引擎號碼00000000E之車
    輛」（見警卷第24頁），核對該2份讓渡書所讓渡之車輛，
    除車牌號碼「ZX3165」相同外，廠牌、車身/引擎號碼均不
    相同，可見並非同一車輛。而被告既曾買賣權利車自應明知
    權利車之讓渡書並非以所懸掛之「非」原車車牌號碼為辯識
    車輛之依據。是被告執前詞抗辯，顯是混淆事實，自無可採
    。
  (五)綜上所述，本案事證明確，被告所辯，不足採信，其犯行洵
    堪認定，應依法論科。
三、核被告所為，係犯刑法第320條第1項之竊盜罪。被告利用不
    知情之拖吊業者為上開竊盜之行為為間接正犯。被告有如事
    實欄所述之前科，有台灣高等法院被告前案紀錄表在卷可查
    ，是其前受有期徒刑執行完畢後，5年內故意再犯本件法定
    刑為有期徒刑以上刑之罪，為累犯，應依刑法第47條第1項
    規定加重其刑。爰審酌被告已有多次犯罪前科，素行不良，
    竟仍不思正途謀生，反圖不勞而獲，利用其所經營之和泰車
    庫，先販賣權利車予被害人李當成，再趁機以拖吊之方法竊
    取之，行為誠有不該，並考量被告犯後雖與被害人李當成於
    本院成立調解，但卻依調解筆錄所載未履行義務，犯後態度
    不佳，及其犯罪之動機、目的、智識程度、生活狀況等一切
    情狀，量處如主文所示之刑。
據上論斷，應依刑事訴訟法第299 條第1 項前段，刑法第320 條
第1項、第47條第1項，刑法施行法第1條之1，判決如主文。
本案經檢察官李茂增到庭執行職務。
中    華    民    國   100    年    12    月    29    日
                  刑事第二庭    法  官  施盈志
以上正本證明與原本無異。
如不服本判決應於收受送達後10日內向本院提出上訴書狀，並應
敘述具體理由；如未敘述上訴理由者，應於上訴期間屆滿後20日
內向本院補提理由書（均須按他造當事人之人數附繕本）「切勿
逕送上級法院」。
中    華    民    國   100    年    12    月    29    日
                                書記官  吳和卿
附錄本判決論罪之法條：
中華民國刑法第320條第1項
意圖為自己或第三人不法之所有，而竊取他人之動產者，為竊盜
罪，處5  年以下有期徒刑、拘役或 5 百元以下罰金。